【裁判字號】    89,易,125
【裁判日期】    890517
【裁判案由】    賭博
【裁判全文】
臺灣宜蘭地方法院刑事判決                          八十九年度易字第一二五號
    被      告  乙○○
右列被告因賭博案件，經檢察官提起公訴 (八十八年度偵字第四三Ｏ八號)，本院判
決如左：
    主  文
乙○○連續在公眾得出入之場所賭博財物，處罰金參仟元，罰金如易服勞役，以參佰
元折算壹日。
扣案之電動賭博機具小瑪莉壹台及新台幣陸仟貳佰陸拾元均沒收。
    事  實
一、乙○○夥同綽號「豪志」之不詳姓名成年男子共同基於概括之犯意聯絡，自民國
    八十八年十一月十五日下午起，至同月二十四日止，連續在宜蘭縣蘇澳鎮○○○
    路二之七十五號乙○○所經營之公眾得出入之「航海家小吃部」內，由綽號「豪
    志」之人擺設電動賭博機具小瑪莉一台，與不特定之人賭博財物，迄八十八年十
    一月二十四日晚上七十二十五分許經警查獲，並扣得上開電動賭博機具一台（含
    板ＩＣ一片）及機具內之賭資新台幣六千二百六十元。
二、案經宜蘭縣警察局蘇澳分局報請臺灣宜蘭地方法院檢察署檢察官偵查起訴。
    理  由
一、訊據被告乙○○否認有何賭博犯行，辯稱：該二台電動賭博機具係綽號「豪志」
    之男子拿來放在伊經營之航海家小吃部內，並未與「豪志」之男子夥同為本件犯
    行，伊有叫「豪志」拿走，且機具亦未曾有人玩過云云。然查：
（一）被告確為「航海家小吃店」之負責人一事業經被告坦承與證人甲○○證述相符
      ，且有宜蘭縣政府營利事業登記證影本一紙在卷可稽，另扣案之電動賭博機具
      ，確係在前開被告所經營之小吃部內查獲，且雖查獲當時未插電但卻置插座附
      近，處於隨時得插電及客人隨時得見之位置，此為被告所自承，且有宜蘭縣警
      察局蘇澳分局澳警刑第三一四一號號函附報告書及照片二張在卷足稽，另該台
      機具內有硬幣六千二百六十元，有違反社會秩序維護法案件現場記錄及扣押物
      品清單各一紙在卷足憑，是該機器顯然處於隨時得供客人賭博之正常營運狀態
      ，且確已有人把玩賭博之事實應足認定，是被告賭博犯行應足認定。
（二）至被告辯稱：是陌生男子「豪志」未經其同意任意擺放於店中云云，然該小吃
      店係被告所經營，若非被告同意擺設，被告應及時將上揭機具搬離而非容任其
      置於所經營之小吃店中，又若非經由被告之同意，該綽號「豪志」之人焉有可
      能擅自將前開電動賭博機具擺放於小吃店中客人隨時可見並得隨時投幣賭博之
      明顯位置長達九天之久，是被告與綽號「豪志」之男子應具有犯意聯絡，況有
      電動賭博機具小瑪莉及賭資六千二百六十元扣案足憑，被告所辯不足採信。
二、核被告所為，係犯刑法第二百六十六條第一項前段之賭博罪。被告與「豪志」間
    就前開犯行，有犯意之聯絡及行為之分擔，均為共同正犯。被告多次犯行，時間
    緊接，手法相同，且係觸犯構成要件相同之罪名，顯係基於概括犯意而為，應依
    連續犯之規定以一罪論，並依法加重其刑。爰審酌被告犯罪之動機、目的、手段
    、所生之危害等一切情狀，量處如主文所示之刑，並諭知易服勞役之折算標準。
    扣案電動賭博機具一台係當場賭博之器具，六千二百六十元係賭具中查扣之財物
    ，巳據被告供承在卷，均應依法宣告沒收。
據上論斷，應依刑事訴訟法第二百九十九條第一項前段、刑法第二十八條、第五十六
條、第二百六十六條第一項前段、第二項、第四十二條第二項、罰金罰鍰提高標準條
例第一條前段、第二條，判決如主文。
本案經檢察官吳慧蘭到庭執行職務
中    華    民    國      八十九    年    五      月  十七            日
                                  臺灣宜蘭地方法院刑事第一庭
                                          審判長  法  官
                                                  法  官
                                                  法  官
右正本證明與原本無異。
如不服本判決，應於判決送達後十日內，向本院提出上訴狀。
                                                  書記官
中    華    民    國      八十九    年  五        月      十七        日


司法院資訊處製作；財團法人民間司法改革基金會備份。
